【裁判字號】    98,交抗,2799
【裁判日期】    981125
【裁判案由】    違反道路交通管理處罰條例
【裁判全文】
臺灣高等法院交通事件裁定            98年度交抗字第2799號
                                    98年度交抗字第2800號
抗  告  人
即受處分人  聯祥交通有限公司
代  表  人  甲○○
上列抗告人因違反道路交通管理處罰條例案件，不服臺灣板橋地
方法院，中華民國98年10月26日所為裁定（98年度交聲字第3611
、3612號），提起抗告，本院裁定如下：
    主  文
抗告駁回。
    理  由
一、原裁定意旨略以：本件抗告人因上開違反道路交通管理處罰
    條例事件，業據原處分機關於民國98年8月13日以北市裁申
    字第裁２２－Ｃ00000000號、２２－Ｃ00000
    000號違反道路交通管理事件裁決書裁決在案，此有上開
    違反道路交通管理事件裁決書二紙，在卷可稽，應堪認定。
    茲本件抗告人雖不服原處分機關上開裁決處分，惟本件原處
    分機關所為上開違反道路交通管理事件裁決書，業於民國（
    下同）98年8月21日送達於抗告人之法定代表人，此有原處
    分機關所提出上開違反道路交通管理事件裁決書之送達證書
    一紙結果可佐，足堪認定。本件抗告人竟遲至98年9月12日
    （第22日）始向原法院提出本件聲明異議，有抗告人提出之
    聲明異議狀影本一份在卷可稽，顯已逾上開「20日」之法定
    期間，是本件抗告人之聲明異議，應已逾期，顯不合法，均
    應予駁回等語。
二、抗告意旨略以：
（一）訴狀第1頁右下處即已告知公司營業址，符合民訴法第5條
      管轄及行政法院69年1月22日決議，是否在原處分機關之
      關鍵相符，而法人事務所由台北市交通事件裁決所函可證
      在台北中和，中和也是送達址，而符在途期間之實限期為
      正確，故請准再議，以符合20日內之規定。且板院晚間大
      門深鎖常不得見門而入，致是否影響送達異議時間鈞院亦
      應審酌。
（二）98年9月11日晚上23：58分已到院內法警大廳處，但門上
      鎖且電鈴故障，敲門許久後才有019號法警開門，現場法
      警室內另有袖手旁觀編號015、074等仍堅持蓋隔日98年9
      月12日下午之印，致又慢1日，實為9月11日送狀，另加在
      途期間，足以符合救濟期間，故鈞院勢必應以調查，且法
      警口吻強勢，著手副本竟連收文條都不用開之橫行霸道令
      民咋舌。又本次送狀時間應為98年11月4日23：59時，同
      樣是法警室門已關，又要等值班員警收狀，非值班員警不
      代收，並用電話叩值班員警，致抗告人在法警室內久候，
      且法警室時間又有誤差，致其時間打09NOV5 0：11應予更
      正，民眾晚間送急件時效性，法警應快速打時間，而非研
      究本人案子而誤時等語。
三、經查：
（一）按受處分人，不服第8條主管機關所為之處罰，得於接到
      裁決書之翌日起20日內，向管轄地方法院聲明異議；交通
      法庭認聲明異議不合法律上之程式，且無從補正者，應以
      裁定駁回之，道路交通管理處罰條例第87條第1項及道路
      交通案件處理辦法第18條分別定有明文。又按道路交通案
      件處理辦法第12條及法院訴訟當事人在途期間標準第4條
      之規定，交通案件聲明異議得依法扣除在途期間。原處分
      機關依行政程序法第72條之規定對法人之代表人送達，既
      得於法人之事務所行之，而事實上法定代表人亦均在法人
      之事務所管理其業務，故應否扣除在途期間，宜以法人事
      務所是否在原處分機關所在地為準（行政法院69年1月22
      日決議參照）。
（二）本件抗告人即受處分人聯祥交通有限公司因違反道路交通
      管理處罰條例案件，經臺北市交通事件裁決所以付郵方式
      ，於98年8月13日，將北市裁申字第裁22-C00000 000、
      22-C00000000號違反道路交通管理事件裁決書送達至其代
      表人甲○○之住所即中和市○○路○段648號，並於98年8
      月21日由甲○○蓋章收受，有臺北市交通事件裁決所送達
      證書附卷可證（見原法院98年度交聲字第3611號卷第18頁
      ），是原處分機關裁決書已合法送達予抗告人，應堪認定
      。
（三）又本件受處分人即聯祥交通有限公司之事務所設於台北市
      中正區○○○路○段21之1號，而原處分機關所在地為台北
      市中正區○○○路○段92號7、8樓，依前開行政法院69年1
      月22日決議，縱抗告人之代表人甲○○之實際住居所不在
      原處分機關所在地，仍不得依上開規定扣除在途期間，則
      抗告人聲明異議之期間至98年9月10日即已屆滿。惟抗告
      人竟遲至98年9月12日始向原法院提出本件聲明異議狀，
      有原法院收狀登記戳章可稽（見原法院98年度交聲字第
      3611號卷第5頁），顯見本件抗告人聲明異議，已逾20日
      之聲明異議法定期間，其聲明異議為不合法，且無法補正
      。
（四）抗告人主張：其訴狀中已告知營業處所為臺北縣中和市○
      ○路○段648號，因此應加計在途期間云云，惟本院查詢本
      件抗告人聯祥交通有限公司之商工登記資料公示查詢系統
      及財政部營業登記資料公示查詢等，該公司登記代表人為
      甲○○，公司所在地為台北市中正區○○○路○段21之1號
      ，有相關查詢資料影本附卷可稽。顯然並非如抗告人所述
      該公司之營業處所為臺北縣中和市○○路○段648號，因此
      ，抗告人此部分之辯解，顯不足採。
（五）抗告人又主張：其於98年9月11日晚上23：58分已到院內
      法警大廳處，但門上鎖且電鈴故障，敲門許久後才有019
      號法警開門，現場法警室內另有袖手旁觀編號015、074等
      仍堅持蓋隔日98年9月12日下午之印，致又慢1日，實為9
      月11日送狀，另加在途期間，足以符合救濟期間云云。惟
      觀之抗告人之聲明異議狀（見原法院98年度交聲字第3611
      號卷第5頁），該聲明異議狀之收狀戳雖為98年9月12日，
      然以電腦打印之時日記載為「'09 SEP 13 0:07」，如此
      更加顯示抗告人並非如其所稱於98年9月11日晚上23：58
      分已到院內，抗告人辯稱因法警怠慢而導致延誤期間一事
      ，亦不足採信。
（六）至於抗告人末抗辯：本次送狀時間應為98年11月4日23：
      59時，同樣是法警室門已關，又要等值班員警收狀，非值
      班員警不代收，並用電話叩值班員警，致抗告人在法警室
      內久候，且法警室時間又有誤差，准致其時間打09NOV5 0
      ：11應予更正，民眾晚間送急件時效性，法警應快速打時
      間，而非研究本人案子而誤時云云。惟查，本件抗告人送
      狀時間，並未逾越法定期間，並無影響抗告人救濟程序，
      且與抗告人逾越異議期間之情形不同，不應混為一談。
（七）綜上所述，抗告人之異議顯然不合法律上之程式，且無從
      命補正，原審予以裁定駁回，經核尚無違誤或不當。受處
      分人因可歸責於己之事由致遲誤聲明異議之法定期間，猶
      執上情提起抗告，指摘原裁定不當，並無理由，自應予駁
      回。
據上論結，應依道路交通管理處罰條例第89條、道路交通案件處
理辦法第26條，刑事訴訟法第412條，裁定如主文。
中    華    民    國    98    年    11    月    25    日
                  刑事第三庭審判長法  官   陳博志
                                  法  官   許文章
                                  法  官   陳德民
以上正本證明與原本無異。
不得抗告。
                                  書記官   高麗雯
中    華    民    國    98    年    11    月    25    日


司法院資訊處製作；財團法人民間司法改革基金會備份。
